【裁判字號】    92,聲再,9
【裁判日期】    920721
【裁判案由】    聲請再審
【裁判全文】
臺灣臺中地方法院刑事裁定                            九十二年度聲再字第九號
    再審聲請人
    即受判決人  甲○○
右列聲請人因賭博案件，對於本院中華民國九十二年六月六日第二審確定判決（九十
二年度豐簡上字第七四號），聲請再審，本院裁定如左：
    主  文
再審之聲請駁回。
    理  由
一、再審聲請意旨略以：如刑事再審聲請狀所載（如附件）。
二、按不得上訴於第三審法院之案件，除刑事訴訟法第四百二十條規定外，其經第二
    審確定之有罪判決，如就足生影響於判決之重要證據漏未審酌者，亦得為受判決
    人之利益，聲請再審，刑事訴訟法第四百二十一條固定有明文。惟所稱「足生影
    響於判決之重要證據漏未審酌」，指該重要證據業已於判決確定前提出，但法院
    未予審酌者而言。再審聲請人甲○○固以：再審聲請人於警訊中之自白非出於
    任意性；原判決事實欄第四行，由不特定賭客自○一至四七共四十七個號碼簽
    選一個號碼，事實上係自○一至四九，共四十九個號碼；理由欄中（聲請書誤
    繕為事實欄）所示歐吉桑、歐巴桑，事實上無此人，營利多少皆未明示；本件
    查無簽單等事由，而以原確定判決就此足生影響於判決之重要證據漏未審酌為由
    ，聲請再審。然查：
（一）經本院依職權調閱臺灣臺中地方法院檢察署九十一年度偵字第一九六三七號偵
      查卷、本院豐原簡易庭九十一年度豐簡字第五○五號卷、及本院九十二年度豐
      簡上字第七四號卷核閱結果，聲請人於審理中均曾就上揭再審理由中之：再審
      聲請人於警訊中之自白非出於任意性、理由欄中所示歐吉桑、歐巴桑，事實上
      無此人，營利多少皆未明示、本件查無簽單等為其於本院九十二年度豐簡上字
      第七四號案件審理中據為置辯之詞。按證據雖已提出，而被捨棄不予採用，而
      原確定判決未敘明其捨棄之理由者，固亦屬刑事訴訟法第四百二十一條所稱「
      足生影響於判決之重要證據漏未審酌」者。惟聲請人原確定判決審理中固亦主
      張：其於警訊中之自白非出於任意性云云。然原確定判決於理由欄第一項明確
      交待：(1)被告辯稱：警察把錄音機按掉，教伊怎麼回答云云，惟經本院請被告
      指明何部分為依警察指示回答，被告指稱：偵卷第十二頁背面最後一個問題及
      第十三頁第一個問題云云，惟被告已在此二個問題前即已供承傳真機、賭資彩
      金對照表一張（警詢筆錄誤載為簽單）、倍數表二張係替人調牌等語，被告既
      已坦承犯罪，警察又何須將錄音機按掉教導被告如何回答？足見被告所辯與卷
      存資料不符，要無可採。(2)再者，被告亦於偵查中供承：「（警訊筆錄是否有
      按照妳的陳述記載？）有。看完筆錄沒有意見」、「有一個毆吉桑和毆巴桑各
      簽了一百元，我自己也簽了一百元」、「（簽了要拿給誰？）是一個姓黃的太
      太，我是在十月一日在餐廳遇到她，我以為她是我以前的朋友，結果不是，一
      聊之下知道她有讓人簽牌，她給我一個電話號碼，說要簽打到這裏來。」、「
      （替人調牌多久？）昨天而已」、「（賺多少手續費？）一兩元」等語，核與
      警詢筆錄大致相符；(3)被告為年滿四十六歲具有社會一般智識之成年人，且被
      告亦於本院審理時自承常看電視新聞等語，當知經營簽賭「六合彩」係犯罪行
      為，若被告未為上述賭博行為，何以在警詢中自白犯罪，徒使自己陷於刑事追
      訴之不利地位，是被告前揭置辯即非無疑等語，有本院九十二年度豐簡上字第
      七四號刑事判決在卷可憑，則原確定判決已就聲請人之主張敘明其捨棄之理由
      ，亦非屬重要證據漏未審酌。
（二）聲請人另認：理由欄中所示歐吉桑、歐巴桑，事實上無此人，營利多少皆未明
      示云云，惟查：理由欄中所示歐吉桑、歐巴桑之人，係被告於偵查中及本院審
      理時所供（見偵查卷第四、五頁、本院九十二年度豐簡上字第四七號九十二年
      三月十日訊問筆錄），且聲請人於偵查中坦承：其為一個歐吉桑和歐巴桑各簽
      一百元，自己也簽了一百元，賺取一、二元之手續費；於本院審理時亦陳稱：
      其於警局及偵訊中說有賺取手續費之語無意見（見本院九十二年度豐簡上字第
      四七號九十二年三月十日訊問筆錄），則該歐吉桑、歐巴桑，及聲請人從中賺
      取一、二元之手續費以營利，均係聲請人於原審中所供述，而經原審採為論罪
      之證據，未有「足生影響於判決之重要證據漏未審酌」之情形。
（三）至聲請人雖辯稱：本件查無簽單、及原判決事實欄第四行，由不特定賭客自○
      一至四七共四十七個號碼簽選一個號碼，事實上係自○一至四九，共四十九個
      號碼云云，惟按所稱「足生影響於判決之重要證據漏未審酌」，係指該證據足
      生影響於判決之結果。然查：聲請人於偵查中陳稱：其簽牌後拿給一位姓黃的
      太太，其只有昨天幫人調牌等語，已如前述，另警方查獲之時，確實在聲請人
      住所扣得傳真機、賭資彩金對照表、倍數表等物以供證明聲請人賭博犯行，則
      究有無查獲簽單、簽選號碼究係○一至四七或四九，均不足以影響判斷聲請人
      究有無涉犯賭博犯行乙事，是原確定判決就此部分亦無「足生影響於判決之重
      要證據漏未審酌」者。
三、綜上所述，聲請人上揭再審之聲請事由，均未有「足生影響於判決之重要證據漏
    未審酌」之情形，是聲請人之聲請再審為無理由，應予駁回。
據上論斷，應依刑事訴訟法第四百三十四條第一項，裁定如主文。
中      華      民      國    九十二    年      七      月    二十一    日
                                臺灣臺中地方法院刑事第六庭
                                    審判長法  官 梁堯銘
                                          法  官 洪堯讚
                                          法  官 劉麗瑛
右正本證明與原本無異。
不得抗告。
                                          書記官
中    華    民    國      九十二      年       七      月     二十二    日


司法院資訊處製作；財團法人民間司法改革基金會備份。
